【裁判字號】    95,訴,615
【裁判日期】    951031
【裁判案由】    廢棄物清理法
【裁判全文】
臺灣嘉義地方法院刑事判決               95年度訴字第615號
公  訴  人  臺灣嘉義地方法院檢察署檢察官
被      告  甲○○
上列被告因違反廢棄物清理法案件，經檢察官聲請以簡易判決處
刑（九十五年度偵字第五八○三號），本院簡易庭認有刑事訴訟
法第四百五十一條之一第四項但書所列情形，移送本院改依通常
程序審理，本院合議庭裁定由受命法官獨任進行簡式審判程序而
為判決如下：
    主  文
甲○○共同未領有廢棄物清除許可文件，從事廢棄物清除，累犯
，處有期徒刑柒月。
    事實及理由
一、甲○○前於民國九十三年間因毀損案件，經本院九十三年度
    嘉簡字第一一八三號刑事判決判處有期徒刑二月，如易科罰
    金以銀元三百元折算一日確定，九十四年四月二十五日執行
    易科罰金完畢。詎仍不知悔改，明知其未領有清除廢棄物之
    許可文件，依廢棄物清理法規定不得從事廢棄物清除，竟與
    綽號「阿源」之真實姓名年籍均不詳成年男子基於共同犯意
    之聯絡，於九十五年八月八日下午三時許，受「阿源」委託
    ，以新台幣（下同）一千五百元之代價，駕駛其父親林文陣
    所有牌照號碼四七七－ＱＶ號大貨車，在嘉義縣鹿草鄉碧潭
    村頂潭附近某處，載運該處住宅興建後剩餘之廢棄物（內含
    廢紙袋、塑膠袋、木材、鐵桶、保特瓶等不屬營建廢棄土之
    廢棄物），旋至其不知情友人殷明維所有位於嘉義縣鹿草鄉
    ○○段頂潭小段三一三地號土地上傾倒及堆置廢棄物，而從
    事廢棄物之清除工作。迨於同日下午三時三十分許，為嘉義
    縣環境保護局稽查人員會同警方在該地號土地上當場查獲，
    並扣得甲○○向林文陣借用之前述自用大貨車乙輛（由甲○
    ○保管中）。
二、案經嘉義縣警察局水上分局報告臺灣嘉義地方法院檢察署檢
    察官偵查後聲請以簡易判決處刑。
    理  由
一、本件被告甲○○所涉犯者為廢棄物清理法第四十六條第一項
    第四款法定刑為「一年以上五年以下有期徒刑，得併科新臺
    幣三百萬元以下罰金」之罪，非死刑、無期徒刑、最輕本刑
    為三年以上有期徒刑之罪或高等法院管轄第一審案件。本院
    行準備程序中，被告就被訴事實為有罪之陳述，經告知簡式
    審判程序之旨，並聽取檢察官及被告等之意見後，本院爰依
    刑事訴訟法第二百七十三條之一第一項裁定由受命法官獨任
    進行簡式審判程序。因此，本件簡式審判程序之證據調查依
    刑事訴訟法第二百七十三條之二規定不受同法第一百五十九
    條第一項、第一百六十一條之二、第一百六十一條之三、第
    一百六十三條之一及第一百六十四條至第一百七十條規定之
    限制，此合先敘明。
二、訊據被告對於上揭犯罪事實均坦承不諱（本院卷第二十一頁
    審理筆錄），核與證人殷明維於警訊及偵查中之供述情節相
    符（警卷第五頁至第七頁調查筆錄，偵查卷第六頁至第七頁
    訊問筆錄），復有嘉義縣環境保護局稽查工作紀錄表、同日
    查獲現場照片、查扣物品明細清單暨責付保管條、土地所有
    權狀等附卷可稽（警卷第十一至十八頁）。因之，被告自白
    與事實相符，事證明確，其犯行堪以認定。
三、核被告所為，係違犯廢棄物清理法第四十六條第一項第四款
    之罪。被告與綽號「阿源」之不詳成年男子就上揭犯行，有
    犯意之聯絡及行為之分擔，均為共同正犯。又被告前於九十
    三年間因毀損案件，經本院九十三年度嘉簡字第一一八三號
    刑事判決判處有期徒刑二月，如易科罰金以銀元三百元折算
    一日確定，九十四年四月二十五日執行易科罰金完畢等情，
    有臺灣嘉義地方法院檢察署刑案資料查詢紀錄表、臺灣高等
    法院被告前案紀錄表各一份在卷可參，其受有期徒刑之執行
    完畢，五年以內故意再犯本件有期徒刑以上之罪，為累犯，
    應依刑法第四十七條第一項規定，加重其刑。另查，被告生
    活清寒，經濟狀況不佳，其子林佑任患有惡性橫紋肌肉瘤之
    痼疾，有卷附清寒證明、診斷證明書、全民健康保險重大傷
    病核定審查通知書、戶口名簿等各一份足考，於此窘困貧病
    之情形下犯罪，犯行僅有一次，事後已清除所傾倒廢棄物，
    則有被告所提出之清除照片、委託焚化處理合約書、清除機
    具進廠確認單、過磅單、清除許可證、營利事業登記證、廢
    棄物清除合約書各一份在卷可憑，並經本院親向嘉義縣環境
    保護局確認無誤，有本院辦理刑事案件電話記錄查詢表一份
    存卷足考（本院卷第三十四頁），依被告犯罪之情狀觀之，
    在社會觀念上顯可引起一般人之憫恕，本院認為科以最低度
    刑仍嫌過重，特依刑法第五十九條規定減輕其刑，並依例先
    加後減之。
四、爰依被告之陳述（本院卷第二十四頁審判筆錄）及前開前案
    紀錄資料之記載，審酌被告因貪圖一時利得而傾倒廢棄物之
    犯罪動機及目的；犯罪時未受明顯刺激；以自用大貨車載運
    廢棄物至他人土地丟棄之手段；已婚，四名子女，均就學中
    ，父母健在，須負撫養之責，現從事泥水工作，日薪約一千
    八百元之生活狀況；曾有毀損前科之品行；國中畢業之智識
    程度；被害人係利用環境資源之社會大眾；故意犯罪，違反
    義務程度非輕；恣意傾倒廢棄物，無視國民健康、國家環保
    法令規定及環境永續發展政策，對於公眾之危險及損害非輕
    ；犯罪後已清除現場，坦承犯行，態度良好等一切情狀，判
    處如主文所示之刑。
五、末扣案如事實欄所示自用大貨車一台，因查無證據得認確係
    被告所有之物品，故不予宣告沒收，附此敘明。
據上論斷，應依刑事訴訟法第四百五十二條、第二百七十三條之
一第一項、第二百九十九條第一項前段，廢棄物清理法第四十六
條第一項第四款，刑法第十一條前段、第二十八條、第四十七條
第一項、第五十九條，判決如主文。
本案經檢察官陳慧玲到庭執行職務。
中    華    民    國    95    年    10    月    31    日
                        刑事第五庭  法  官 張道周
上列正本證明與原本無異。
如不服本判決，應於判決送達後10日內向本院提出上訴狀（應附
繕本）。告訴人或被害人如對於本判決不服者，應具備理由請求
檢察官上訴，其上訴期間之計算係以檢察官收受判決正本之日期
為準。
中    華    民    國    95    年    10    月    31    日
附記本判決論罪之法條全文            書記官 黃意雯
廢棄物清理法第四十六條第一項第四款
有下列情形之一者，處一年以上五年以下有期徒刑，得併科新臺
幣三百萬元以下罰金：
  四  未依第四十一條第一項規定領有廢棄物清除、處理許可文
      件，從事廢棄物貯存、清除、處理，或未依廢棄物清除、
      處理許可文件內容貯存、清除、處理廢棄物。


司法院資訊處製作；財團法人民間司法改革基金會備份。
